臺灣嘉義地方法院刑事裁定
111年度聲字第444號
聲  請  人  臺灣嘉義地方檢察署檢察官
受  刑  人  李桂霖




上列聲請人因受刑人數罪併罰有二裁判以上，聲請定其應執行之
刑（111年度執字第1551號），本院裁定如下：
    主  文
李桂霖所犯如附表所示之罪，所處如附表所示之刑，應執行有期
徒刑拾年。
    理  由
一、聲請意旨略以：受刑人李桂霖因犯毒品危害防制條例等案件
    ，先後經法院判決確定如附表，應依刑法第53條及第51條第
    5款，定其應執行刑，爰依刑事訴訟法第477條第1項聲請裁
    定等語。
二、裁判確定前犯數罪者，併合處罰之。但有下列情形之一者，
    不在此限：一、得易科罰金之罪與不得易科罰金之罪。二、
    得易科罰金之罪與不得易服社會勞動之罪。三、得易服社會
    勞動之罪與不得易科罰金之罪。四、得易服社會勞動之罪與
    不得易服社會勞動之罪。前項但書情形，受刑人請求檢察官
    聲請定應執行刑者，依第51條規定定之，刑法第50條定有明
    文。查受刑人於判決確定後，請求檢察官就得易服社會勞動
    之罪與不得易服社會勞動之罪聲請定應執行刑，有臺灣嘉義
    地方檢察署定刑聲請書1份在卷可查（聲字第19頁），程序
    上並無不合。
三、查受刑人因犯如附表所示之罪，先後經本院、臺灣高等法院
    臺南分院於附表所示之判決判處罪刑確定在案，又附表所列
    各罪均係受刑人在裁判確定前所犯，有臺灣嘉義地方檢察署
    定刑聲請書、附表所示各罪之判決書、臺灣高等法院被告前
    案紀錄表等在卷可按，檢察官就受刑人所犯如附表所示之罪
    刑聲請定其應執行之刑，應屬正當。其中受刑人所犯附表編
    號6至14所示之罪屬得易服社會勞動之罪，其餘編號則屬不
    得易科罰金、不得易服社會勞動之罪，復經受刑人請求定應
    執行刑如前述，經核與前開併合處罰之要件相符。又經函詢
    受刑人關於本件定應執行刑意見後，受刑人表示：沒有意見
    ，請法院依法裁判等語（見本院案件詢問單傳真回函），故
    本院審酌受刑人所犯如附表所示各罪之犯罪態樣均為毒品案
    件，及考量被告所犯各罪侵犯法益之綜合效果、各罪依其犯
    罪情節所量定之刑，與定應執行刑時，所生刑罰邊際效應遞
    減及合併刑罰痛苦程度遞增等情狀，復審酌附表編號2至4各
    罪曾經定應執行有期徒刑4年確定；附表編號6至14各罪曾經
    定應執行有期徒刑10月確定；附表編號15至32各罪曾經定應
    執行有期徒刑6年6月確定，是以，本院定應執行刑，仍應受
    內部界限之拘束，據此，爰定其應執行之刑如主文所示。
四、依刑事訴訟法第477條第1項，刑法第50條第1項第4款、第2
    項、第51條第5款、第53條，裁定如主文。
中　　華　　民　　國　　111 　年　　6 　　月　　14　　日
                  刑事第四庭    法　官　沈芳伃
以上正本證明與原本無異。
如不服本裁定，應於送達後5日內，向本院提出抗告狀。（應附
繕本）
中　　華　　民　　國　　111 　年　　6 　　月　　14　　日
                                書記官　張簡純靜 
【附表】
編　　　　　號  1 2 3 罪　　　　　名  毒品危害防制條例 毒品危害防制條例 毒品危害防制條例 宣　　告　　刑  有期徒刑7月 有期徒刑3年7月 有期徒刑3年7月 犯　罪　日　期  109年02月03日 109年04月07日 109年05月03日 偵查(自訴)機關 年　度　案　號  嘉義地檢109年度偵字第1252號聲請書誤載為「毒偵字第484號」，應予更正。 嘉義地檢109年度偵字第6340號 嘉義地檢109年度偵字第6340號 最　後 事實審 法　　院 嘉義地院 嘉義地院 嘉義地院  案　　號 109年度訴字第384號 110年度訴字第33號 110年度訴字第33號  判決日期 109年09月02日 110年04月26日 110年04月26日 確　定 判　決 法　　院 嘉義地院 嘉義地院 嘉義地院  案　　號 109年度訴字第384號 110年度訴字第33號 110年度訴字第33號  判決日期 109年09月28日 110年05月27日 110年05月27日  備註   嘉義地檢109年度執字第3738號。 1.嘉義地檢110年度執字第1854號。 2.編號2至4經定應執行有期徒刑4年確定。  

編　　　　　號  4 5 6 罪　　　　　名  毒品危害防制條例 毒品危害防制條例 藥事法 宣　　告　　刑  有期徒刑3年7月 有期徒刑3年 有期徒刑2月 犯　罪　日　期  109年05月22日 109年08月27日 109年08月07日 偵查(自訴)機關 年　度　案　號  嘉義地檢109年度偵字第6340號 嘉義地檢109年度偵字第10116號等 嘉義地檢109年度偵字第8426號等 最　後 事實審 法　　院 嘉義地院 南高分院 嘉義地院  案　　號 110年度訴字第33號 110年度上訴字第397號 110年度訴字第57號  判決日期 110年04月26日 110年05月26日 111年03月31日 確　定 判　決 法　　院 嘉義地院 南高分院 嘉義地院  案　　號 110年度訴字第33號 110年度上訴字第397號 110年度訴字第57號  判決日期 110年05月27日 110年06月29日 111年05月02日  備註   1.嘉義地檢110年度執字第1854號。 2.編號2至4經定應執行有期徒刑4年確定。 嘉義地檢110年度執字第2199號。 1.嘉義地檢111年度執字第1552號。 2.編號6至14經定應執行其徒刑10月確定。 

編　　　　　號  7 8 9 罪　　　　　名  藥事法 藥事法 藥事法 宣　　告　　刑  有期徒刑2月 有期徒刑4月 有期徒刑4月 犯　罪　日　期  109年07月31日 109年01月12日 109年01月18日 偵查(自訴)機關 年　度　案　號  嘉義地檢109年度偵字第8426號等 嘉義地檢109年度偵字第8426號等 嘉義地檢109年度偵字第8426號等 最　後 事實審 法　　院 嘉義地院 嘉義地院 嘉義地院  案　　號 110年度訴字第57號 110年度訴字第57號 110年度訴字第57號  判決日期 111年03月31日 111年03月31日 111年03月31日 確　定 判　決 法　　院 嘉義地院 嘉義地院 嘉義地院  案　　號 110年度訴字第57號 110年度訴字第57號 110年度訴字第57號  判決日期 111年05月02日 111年05月02日 111年05月02日  備註   1.嘉義地檢111年度執字第1552號。 2.編號6至14經定應執行其徒刑10月確定。   

編　　　　　號  10 11 12 罪　　　　　名  藥事法 藥事法 藥事法 宣　　告　　刑  有期徒刑4月 有期徒刑4月 有期徒刑4月 犯　罪　日　期  109年04月08日 109年04月15日 109年04月02日 偵查(自訴)機關 年　度　案　號  嘉義地檢109年度偵字第8426號等 嘉義地檢109年度偵字第8426號等 嘉義地檢109年度偵字第8426號等 最　後 事實審 法　　院 嘉義地院 嘉義地院 嘉義地院  案　　號 110年度訴字第57號 110年度訴字第57號 110年度訴字第57號  判決日期 111年03月31日 111年03月31日 111年03月31日 確　定 判　決 法　　院 嘉義地院 嘉義地院 嘉義地院  案　　號 110年度訴字第57號 110年度訴字第57號 110年度訴字第57號  判決日期 111年05月02日 111年05月02日 111年05月02日  備註   1.嘉義地檢111年度執字第1552號。 2.編號6至14經定應執行其徒刑10月確定。   

編　　　　　號  13 14 15 罪　　　　　名  藥事法 藥事法 毒品危害防制條例 宣　　告　　刑  有期徒刑4月 有期徒刑4月 有期徒刑3年8月 犯　罪　日　期  109年04月08日 109年04月09日 109年01月12日 偵查(自訴)機關 年　度　案　號  嘉義地檢109年度偵字第8426號等 嘉義地檢109年度偵字第8426號等 嘉義地檢109年度偵字第8426號等 最　後 事實審 法　　院 嘉義地院 嘉義地院 嘉義地院  案　　號 110年度訴字第57號 110年度訴字第57號 110年度訴字第57號  判決日期 111年03月31日 111年03月31日 111年03月31日 確　定 判　決 法　　院 嘉義地院 嘉義地院 嘉義地院  案　　號 110年度訴字第57號 110年度訴字第57號 110年度訴字第57號  判決日期 111年05月02日 111年05月02日 111年05月02日  備註   1.嘉義地檢111年度執字第1552號。 2.編號6至14經定應執行其徒刑10月確定。  1.嘉義地檢111年度執字第1551號。 2.編號15至32經定應執行有期徒刑6年6月。 

編　　　　　號  16 17 18 罪　　　　　名  毒品危害防制條例 毒品危害防制條例 毒品危害防制條例 宣　　告　　刑  有期徒刑3年8月 有期徒刑3年8月 有期徒刑3年8月 犯　罪　日　期  109年01月18日 109年04月08日 109年04月15日 偵查(自訴)機關 年　度　案　號  嘉義地檢109年度偵字第8426號等 嘉義地檢109年度偵字第8426號等 嘉義地檢109年度偵字第8426號等 最　後 事實審 法　　院 嘉義地院 嘉義地院 嘉義地院  案　　號 110年度訴字第57號 110年度訴字第57號 110年度訴字第57號  判決日期 111年03月31日 111年03月31日 111年03月31日 確　定 判　決 法　　院 嘉義地院 嘉義地院 嘉義地院  案　　號 110年度訴字第57號 110年度訴字第57號 110年度訴字第57號  判決日期 111年05月02日 111年05月02日 111年05月02日  備註   1.嘉義地檢111年度執字第1551號。 2.編號15至32經定應執行有期徒刑6年6月。   

編　　　　　號  19 20 21 罪　　　　　名  毒品危害防制條例 毒品危害防制條例 毒品危害防制條例 宣　　告　　刑  有期徒刑3年8月 有期徒刑3年8月 有期徒刑1年10月 犯　罪　日　期  109年04月16日 108年11月06日 109年08月07日 偵查(自訴)機關 年　度　案　號  嘉義地檢109年度偵字第8426號等 嘉義地檢109年度偵字第8426號等 嘉義地檢109年度偵字第8426號等 最　後 事實審 法　　院 嘉義地院 嘉義地院 嘉義地院  案　　號 110年度訴字第57號 110年度訴字第57號 110年度訴字第57號  判決日期 111年03月31日 111年03月31日 111年03月31日 確　定 判　決 法　　院 嘉義地院 嘉義地院 嘉義地院  案　　號 110年度訴字第57號 110年度訴字第57號 110年度訴字第57號  判決日期 111年05月02日 111年05月02日 111年05月02日  備註   1.嘉義地檢111年度執字第1551號。 2.編號15至32經定應執行有期徒刑6年6月。   

編　　　　　號  22 23 24 罪　　　　　名  毒品危害防制條例 毒品危害防制條例 毒品危害防制條例 宣　　告　　刑  有期徒刑3年7月 有期徒刑3年7月 有期徒刑3年7月 犯　罪　日　期  109年04月13日 109年04月15日 108年11月底某日 偵查(自訴)機關 年　度　案　號  嘉義地檢109年度偵字第8426號等 嘉義地檢109年度偵字第8426號等 嘉義地檢109年度偵字第8426號等 最　後 事實審 法　　院 嘉義地院 嘉義地院 嘉義地院  案　　號 110年度訴字第57號 110年度訴字第57號 110年度訴字第57號  判決日期 111年03月31日 111年03月31日 111年03月31日 確　定 判　決 法　　院 嘉義地院 嘉義地院 嘉義地院  案　　號 110年度訴字第57號 110年度訴字第57號 110年度訴字第57號  判決日期 111年05月02日 111年05月02日 111年05月02日  備註   1.嘉義地檢111年度執字第1551號。 2.編號15至32經定應執行有期徒刑6年6月。   

編　　　　　號  25 26 27 罪　　　　　名  毒品危害防制條例 毒品危害防制條例 毒品危害防制條例 宣　　告　　刑  有期徒刑3年7月 有期徒刑3年7月 有期徒刑3年7月 犯　罪　日　期  109年02月15日 109年04月13日 109年04月19日 偵查(自訴)機關 年　度　案　號  嘉義地檢109年度偵字第8426號等 嘉義地檢109年度偵字第8426號等 嘉義地檢109年度偵字第8426號等 最　後 事實審 法　　院 嘉義地院 嘉義地院 嘉義地院  案　　號 110年度訴字第57號 110年度訴字第57號 110年度訴字第57號  判決日期 111年03月31日 111年03月31日 111年03月31日 確　定 判　決 法　　院 嘉義地院 嘉義地院 嘉義地院  案　　號 110年度訴字第57號 110年度訴字第57號 110年度訴字第57號  判決日期 111年05月02日 111年05月02日 111年05月02日  備註   1.嘉義地檢111年度執字第1551號。 2.編號15至32經定應執行有期徒刑6年6月。   

編　　　　　號  28 29 30 罪　　　　　名  毒品危害防制條例 毒品危害防制條例 毒品危害防制條例 宣　　告　　刑  有期徒刑3年7月 有期徒刑3年7月 有期徒刑1年9月 犯　罪　日　期  109年04月09日 109年04月22日 109年07月24日 偵查(自訴)機關 年　度　案　號  嘉義地檢109年度偵字第8426號等 嘉義地檢109年度偵字第8426號等 嘉義地檢109年度偵字第8426號等 最　後 事實審 法　　院 嘉義地院 嘉義地院 嘉義地院  案　　號 110年度訴字第57號 110年度訴字第57號 110年度訴字第57號  判決日期 111年03月31日 111年03月31日 111年03月31日 確　定 判　決 法　　院 嘉義地院 嘉義地院 嘉義地院  案　　號 110年度訴字第57號 110年度訴字第57號 110年度訴字第57號  判決日期 111年05月02日 111年05月02日 111年05月02日  備註   1.嘉義地檢111年度執字第1551號。 2.編號15至32經定應執行有期徒刑6年6月。   

編　　　　　號  31 32  罪　　　　　名  毒品危害防制條例 毒品危害防制條例  宣　　告　　刑  有期徒刑1年9月 有期徒刑1年3月  犯　罪　日　期  109年09月22日 109年06月30日  偵查(自訴)機關 年　度　案　號  嘉義地檢109年度偵字第8426號等 嘉義地檢109年度偵字第8426號等  最　後 事實審 法　　院 嘉義地院 嘉義地院   案　　號 110年度訴字第57號 110年度訴字第57號   判決日期 111年03月31日 111年03月31日  確　定 判　決 法　　院 嘉義地院 嘉義地院   案　　號 110年度訴字第57號 110年度訴字第57號   判決日期 111年05月02日 111年05月02日   備註   1.嘉義地檢111年度執字第1551號。 2.編號15至32經定應執行有期徒刑6年6月。